臺北高等行政法院判決
　　　　　　　　　　　　　　　　　　 95年度訴字第03004號
　　　　　　　　　　　　　　　.
原　　　告　耀總實業有限公司
代　表　人　甲○○
被　　　告　財政部基隆關稅局
代　表　人　陳天生（局長）
訴訟代理人　乙○○
　　　　　　丙○○
上列當事人間因違反海關緝私條例事件，原告不服財政部中華民
國95年8 月7 日台財訴字第09500317860 號訴願決定，提起行政
訴訟。本院判決如下：
　　主  文
原告之訴駁回。
訴訟費用由原告負擔。
　　事  實
一、事實概要：
    原告於民國（下同）94年2 月24日委由偉宏報關股份有限公
    司向被告報運進口舊車乙輛（進口報單號碼：第AW/D2/94/3
    00A/0504號），原申報價格FOB USD20,000/UNT ，經被告依
    關稅法第18條第2 項規定，准其繳納相當金額之保證金，先
    行驗放，事後再加審查。嗣被告據財政部關稅總局驗估處（
    下稱驗估處）94年8 月16日總驗一二字第0941003649號函通
    報，以本案涉有繳驗偽造發票，偷漏關稅之情事，來車按實
    際交易價格FOB USD 32,414/UNT核估，並依法核處等情，被
    告乃改按銷售合約上之交易金額核估完稅價格，並審理原告
    繳驗偽造發票，虛報進口貨物價值，逃漏進口稅款之違章成
    立，依海關緝私條例第37條第1 項規定，處所漏進口稅額2
    倍之罰鍰計新臺幣（下同）193,034 元，並依同條例第44條
    及貨物稅條例第32條第10款、加值型及非加值型營業稅法（
    下稱營業稅法）第51條第7 款、貿易法第21條規定，追徵所
    漏進口稅費計795,050 元（包括進口稅255,123 元、貨物稅
    452,273 元、營業稅87,224元、推廣貿易服務費430 元），
    並處所漏貨物稅額5 倍之罰鍰計855,500 元（計至百元止）
    及處所漏營業稅額3 倍之罰鍰計98,900元（計至百元止）。
    原告不服，申請復查，未獲變更，提起訴願，經財政部95年
    8 月7 日台財訴字第09500317860 號訴願決定駁回，原告仍
    不服，遂向本院提起行政訴訟。
二、兩造聲明：
　(一)原告聲明：訴願決定及原處分均撤銷。
　(二)被告聲明：原告之訴駁回。
三、兩造之爭點：
    原告報關發票所載價格與到單發票及L/C 記載價格不同，是
    否有短報價格之情事？
　(一)原告主張：
    原告未於言詞辯論期日到場，依其所提起訴狀陳述略以：
    原告與出貨人Steve Yu所議定之車輛的價格乃是參照KBB （
    Kelly Blue Book ）價格按車輛的里程數打折計算之，並以
    國外市場實際平均成交價格為主軸之依據。本案車輛之完稅
    價格為美金20,000元，並無短報情事，且此一價格與美國市
    場上之車輛行情亦甚接近，足證原告並無短報之情事。
　(二)被告主張：
    1.按「報運貨物進口而有繳驗偽造、變造或不實之發票或憑
      證者，得視情節輕重，處以所漏進口稅額2 倍至5 倍之罰
      鍰，或沒入或併沒入其貨物」、「有違反本條例情事者，
      除依本條例有關規定處罰外，仍應追徵其所漏之稅款」、
      「納稅義務人有國外進口之應稅貨物，未依規定申報者，
      除補徵稅款外，按補徵稅額處5 倍至15倍罰鍰」、「納稅
      義務人有其他漏稅事實者，除追繳稅款外，按所漏稅額處
      1 倍至10倍罰鍰，並得停止其營業」、「為拓展貿易，因
      應貿易情勢，支援貿易活動，主管機關得設立推廣貿易基
      金，就出進口人輸出入之貨品，由海關統一收取最高不超
      過輸出入貨品價格萬分之4.25之推廣貿易服務費」、「推
      廣貿易服務費之實際收取比率及免收項目範圍，由主管機
      關擬定，報請行政院核定」，分別為海關緝私條例第37條
      第1 項、第44條、貨物稅條例第32條第10款、營業稅法第
      51 條 第7 款及貿易法第21條第1 、2 項所明定。本案原
      告報運貨物進口，經被告函請驗估處查核結果，已涉有繳
      驗偽造發票及逃漏稅費之違法行為，被告依據前揭法規論
      處，於法洵無不合。
    2.查本案係依原告結匯銀行所提供之L/C 及到單發票所載車
      輛價格據以核估，原告檢附之報關發票上所載價格FOB US
      D20,000/UNT ，與查得之到單發票所載價格FOB USD32,41
      4/UNT 相較，明顯偏低；且經核報關發票與到單發票之格
      式、簽名、內容均不相同，足證原告涉有繳驗偽造發票，
      虛報貨物價值，偷漏進口稅費之情事，是以其原申報價格
      並非真正交易價格，自不得作為計算完稅價格之依據。被
      告依據驗估處按關稅法第29條規定，查得實際交易價格核
      估其完稅價格並依法核處，於法並無不合。
    3.至行政訴訟起訴狀理由稱：「申請人與STEVE YU（即出貨
      人）所議定之車輛的價格乃是以參照KBB 價格按車輛的里
      程數打折計算之，並以國外市場實際平均成交價格為主軸
      之依據。…」乙節，查本案係依據原告結匯銀行所提供之
      L/C 及到單發票所載價格核估，行政訴訟起訴狀理由所述
      顯係不諳海關核估方式所致。被告依據前揭關稅法規定按
      查得實際交易價格核估，應屬適法允當。
　　理  由
一、本件起訴時被告之代表人原為李榮達，嗣變更為陳天生，經
    其聲明承受訴訟，核無不合，應予准許。又本件原告經合法
    通知，未於言詞辯論期日到場，核無行政訴訟法第218 條準
    用民事訴訟法第386 條所列各款情形，爰依被告之聲請，由
    其一造辯論而為判決。
二、按「報運貨物進口而有左列情事之一者，得視情節輕重，處
    以所漏進口稅額2 倍至5 倍之罰鍰，或沒入或併沒入其貨物
    ：一、虛報所運貨物之名稱、數量及重量。二、虛報所運貨
    物之品質、價值或規格。三、繳驗偽造、變造或不實之發票
    或憑證。四、其他違法行為。」及「有違反本條情事者，除
    依本條例有關規定處罰外，仍應追徵所漏或沖退之稅款。」
    分別為海關緝私條例第37條第1 項及第44條前段所明定。次
    按「進口應稅貨物，納稅義務人應向海關申報，並由海關於
    徵收關稅時代徵之。」及「納稅義務人有左列情形之一者，
    除補徵稅款外，按補徵稅額處5 倍至15倍罰鍰：一、…十、
    國外進口之應稅貨物，未依規定申報者。」為貨物稅條例第
    23條第2 項及第32條第10款所規定。復按「貨物進口時，應
    徵之營業稅，由海關代徵之；其徵收及行政救濟程序，準用
    關稅法及海關緝私條例之規定辦理。」及「納稅義務人，有
    左列情形之一者，除追繳稅款外，按所漏稅額處1 倍至10倍
    罰鍰，並得停止其營業：一、…。七、其他有漏稅事實者。
    」為營業稅法第41條及第51條第7 款所規定。又「為拓展貿
    易，…，主管機關得設立推廣貿易基金，就出進口人輸出入
    之貨品，由海關統一收取最高不超過輸出入貨品價格萬分之
    4.25之推廣貿易服務費。」為貿易法第21條第1 項前段所規
    定。
三、本件原告於94年2 月24日委由偉宏報關股份有限公司向被告
    報運進口舊車乙輛（進口報單號碼：第AW/D2/94/300A/0504
    號），原申報價格FOB USD 20,000/UNT，經被告依關稅法第
    18條第2 項規定，准其繳納相當金額之保證金，先行驗放，
    事後再加審查。嗣被告據驗估處94年8 月16日總驗一二字第
    0941003649號函通報，以本案涉有繳驗偽造發票，偷漏關稅
    之情事，來車按實際交易價格FOB USD 32,414/UNT核估，並
    依法核處等情，被告乃改按銷售合約上之交易金額核估完稅
    價格，並審理原告繳驗偽造發票，虛報進口貨物價值，逃漏
    進口稅款之違章成立，依海關緝私條例第37條第1 項規定，
    處所漏進口稅額2 倍之罰鍰計193,034 元，並依同條例第44
    條及貨物稅條例第32條第10款、營業稅法第51條第7 款、貿
    易法第21條規定，追徵所漏進口稅費計795,050 元（包括進
    口稅255,123 元、貨物稅452,273 元、營業稅87,224元、推
    廣貿易服務費430 元），並處所漏貨物稅額5 倍之罰鍰計85
    5,500 元（計至百元止）及處所漏營業稅額3 倍之罰鍰計98
    ,900元（計至百元止）。
四、原告不服，主張其與出貨人Steve Yu所議定之車輛的價格乃
    是參照KBB （Kelly Blue Book ）價格按車輛的里程數打折
    計算之，並以國外市場實際平均成交價格為主軸之依據。本
    案車輛之完稅價格為美金20,000元，並無短報情事，且此一
    價格與美國市場上之車輛行情亦甚接近，足證原告並無短報
    之情事。
五、是本件應審酌者為：系爭貨物之實際交易價格為何？原告有
    無低報交易價格情事？經查本案經被告函請驗估處複核，嗣
    據該處95年3 月8 日總驗一二字第0951001135號函復被告，
    以原告結匯銀行所提供之L/C 及到單發票所載車輛價格FOB
    USD 32,414/UNT，與其檢附之報關發票上所載價格FOB USD
    20,000/UNT，相較，明顯偏低；且經核報關發票與到單發票
    之格式、簽名、內容亦均不相同，則原告繳驗變造發票、虛
    報進口貨物價值，逃漏進口稅款之情事，足堪認定。原告並
    未就被告所核認之違章事實，提供具體反證供核，以實其說
    ，所辯並無繳驗偽造發票，虛報進口價值云云，自不足採。
六、復按「從價課徵關稅之進口貨物，其完稅價格以該進口貨物
    之交易價格作為計算根據。」，無交易價格作為計算根據者
    ，得依序按「同樣貨物之交易價格」、「類似貨物之交易價
    格」、「國內銷售價格」及「計算價格」核定完稅價格，其
    無上開價格據以核定者，「海關得依據查得之資料，以合理
    方法核定之。」分別為關稅法第29條及第31條至第35條所明
    定。查本案係依據原告結匯銀行所提供之L/C 及到單發票所
    載價格核估完稅價格亦即按關稅法第29條規定辦理核估，於
    法自無不合。
七、從而，原處分並無違誤，訴願決定予以維持，亦無不合。原
    告徒執前詞，訴請撤銷，為無理由，應予駁回。
八、兩造其餘攻擊防禦方法均與本件判決結果不生影響，故不逐
    一論述，併此敘明。
據上論結，本件原告之訴為無理由，依行政訴訟法第218 條、民
事訴訟法第385 條第1 項前段、行政訴訟法第98條第3 項前段，
判決如主文。
中　　華　　民　　國　　96　　年　　1 　　月  　24  　日
                        第二庭審判長法  官　徐瑞晃
                                    法  官  畢乃俊
                                    法　官  陳金圍
上為正本係照原本作成。
如不服本判決，應於送達後20日內，向本院提出上訴狀並表明上
訴理由，如於本判決宣示後送達前提起上訴者，應於判決送達後
20日內補提上訴理由書（須按他造人數附繕本）。
中　　華　　民　　國　　96　　年　　 1　　月　　24　　日
                                    書記官  陳可欣
